最高法院刑事判決　　　　　　九十六年度台上字第七三八七號
上　訴　人　甲○○
　　　　　　　　　　號
選任辯護人　陳里己律師
　　　　　　蔡淑媛律師
　　　　　　陳意青律師
上列上訴人因妨害自由案件，不服台灣高等法院高雄分院中華民
國九十五年三月三十一日第二審判決（九十五年度上訴字第一八
號，起訴案號：台灣高雄地方法院檢察署九十三年度偵字第二五
一四一號），提起上訴，本院判決如下：
    主  文
上訴駁回。
　　理　由
按刑事訴訟法第三百七十七條規定：上訴於第三審法院，非以判
決違背法令為理由不得為之；是提起第三審上訴，應以原判決違
背法令為理由，係屬法定要件；如果上訴理由狀並未依據卷內訴
訟資料具體指摘原判決不適用何種法則或如何適用不當，或所指
摘原判決違法情事，顯與法律規定得為第三審上訴理由之違法情
形不相適合時，均應認其上訴為違背法律上之程式，予以駁回。
本件原判決維持第一審論處上訴人甲○○共同私行拘禁（累犯）
罪刑（處有期徒刑捌月）之判決，駁回上訴人在第二審之上訴。
上訴人上訴意旨略稱：（一）有罪判決書應記載之事實，不僅指
犯罪行為，即犯罪之時、地、動機、目的及結果暨其他與論罪科
刑有關之事項，亦應依法認定明確記載。上訴人於警詢已供稱：
「我是於民國九十三年十月二十日十一時多，在高雄市○○區○
○路與左營下路口，我騎機車（經）過，忽然遇到曾義雄，因曾
義雄欠我金錢共新台幣（下同）六十萬元，所以我就停車跟他商
談還錢事宜。他說家裡的人都不理他了，沒辦法還錢，還說如果
能夠幫我把吸食毒品的習慣戒掉，我家人就會願意拿錢出來替我
還債，所以曾義雄就提議叫我幫他找一處地方和一個人來看守並
幫他戒毒。於是我就用機車載曾義雄四處找人（曾義雄自動上我
機車，我沒有強迫他），然後在高雄市左營區○○○路四一九巷
八一號，我們一起找到我同學謝榮成，我就進去金船遊樂場找謝
榮成談，而曾義雄在外面等，然後我們就一起騎機車到高雄市○
○區○○路二十巷一弄十二號，等我們到該處後，我們三人一起
進去屋內就開始商談還錢事宜，談了約三小時左右都沒有結果，
於是我就提議由謝榮成看護曾義雄並幫他戒毒，我答應謝榮成將
一天一千五百元給謝榮成作為照顧曾義雄戒毒之費用，我當場就
拿三千元給謝榮成，後來我就離開了。之後我就沒有再到該處所
，都是由謝榮成或曾義雄拿曾義雄的手機自動打電話給我」；原
審共同被告謝榮成、被害人曾義雄於警詢復分別供稱：「我是於
九十三年十月二十日十二時左右在高雄市左營區○○○路四一九
巷八一號金船遊樂場吃飯，此時甲○○忽然進來金船遊樂場內找
我，並跟我說外面那人（曾義雄）欠他金錢，叫我一起跟他們去
談判商談還錢事宜。於是甲○○就用機車載我跟曾義雄（曾義雄
坐中間），一起到高雄市○○區○○路二十巷一弄十二號，等我
們到該處後，我們三人一起進去屋內就開始商談還錢事宜」（謝
榮成部分）；「甲○○和另一名男子各騎一部機車靠近我，並要
我上機車說要和我談債務問題，我答應並上甲○○機車至高雄市
左營區○○○路四一九巷八一號（洞庭湖泡沫茶坊），甲○○下
車進入，我在外面等，甲○○與成仔一同出來，成仔並與我一起
坐上甲○○機車，我夾在中間三貼至高雄市○○區○○路二十巷
一弄十二號空屋內」（曾義雄部分）。足見被害人係自願隨同上
訴人與謝榮成前往高雄市○○區○○路二十巷一弄十二號。則被
害人因何自動隨同上訴人前往謝榮成住所？除了商談債務事宜外
，是否尚有請求上訴人為其「戒毒」之動機？實應詳加析研。又
被害人既明知無錢可供清償債務，若僅為商談還款方法，其為何
願意隨同上訴人前往？實有可疑。又原判決僅記載曾義雄至謝榮
成居所內，並未詳細認定其究係拘禁於該居所何處，亦嫌不夠詳
盡。而原判決事實欄僅記載：「甲○○因曾義雄於九十三年間向
甲○○借款六十萬元，僅由其父清償十二萬元，遂於九十三年十
月二十日下午一時許，與謝榮成一同將曾義雄帶至高雄市○○區
○○路二十巷一弄十二號謝榮成之居所內，與曾義雄商談還款方
法」。就上訴人係於「何地」、「如何」帶被害人至謝榮成之居
所等事實，並未認定，已有疏漏；況且原判決僅記載「一同將曾
義雄帶至……謝榮成之居所內」，並未記載係以何「方法」、「
手段」為之，亦未記載是否出於被害人之「自願」，顯無從認定
是否係以非法方法為之。原判決事實欄之記載，尚非詳盡、明確
，自有可議。再依原判決事實欄記載：「由甲○○與謝榮成協力
以在謝榮成住處之膠帶綑綁曾義雄雙手雙腳。……嗣曾義雄於九
十三年十月二十五日上午十一時四十分許，趁謝榮成熟睡自行掙
脫膠帶之綑綁逃出」。似意指自九十三年十月二十日下午至九十
三年十月二十五日上午十一時四十分許，被害人手腳均遭綑綁。
然謝榮成於第一審已供稱：「吃飯時我會把膠帶打開，吃完飯之
後再把曾義雄綁起來」，而被害人於第一審亦陳稱：「（問：這
四、五天都被綁住？）有時有被鬆脫」、「（問：綑綁的姿態？
）雙手綑綁」，「被告（指上訴人，下同）到的時候謝榮成就將
我鬆綁」，亦足見原判決事實認定，尚非明確，自有可議，且又
與卷證資料不符，而有證據上理由矛盾之違法。（二）共同正犯
應對其他共同正犯所實施之行為全部負責，係以就其所為有犯意
之聯絡者為限，若他犯所實施之行為，為其所不及知或難以預見
者，自未可概以共同正犯論。上訴人始終否認曾參與綑綁被害人
之行為，於警詢即供稱：「我未控制曾義雄之自由」，「（問：
你們於妨害曾義雄自由之期間，有無毆打或凌虐曾義雄之行為？
）我不知道」、「是曾義雄自行跟我前往」、「我只有將他帶至
高雄市○○區○○路二十巷一弄十二號空屋，並無用膠帶綑綁他
的雙手及雙腳」；嗣於偵查、第一審及原審仍供稱：「（問：為
何要把曾義雄綁起來？）我不知道，我離開前，人還好好的」、
「（問：為何曾義雄會受傷？）我不知道。我離開後就沒有再過
去」、「曾義雄的父親早就不理曾義雄了，是曾義雄自己要留在
那裡的，曾義雄說他有毒癮，如果他不戒毒，家人不會理他，曾
義雄叫我救他，他說他沒有錢戒毒，後來我就去找謝榮成來看管
曾義雄，因為謝榮成是曾義雄的鄰居，我就問謝榮成是否要幫曾
義雄戒毒，謝榮成說好」、「我只去謝榮成住處一次」、「我不
知道謝榮成和曾義雄會演變成這樣的事實」。而原審共同被告謝
榮成於警詢、偵查及第一審亦供稱：「甲○○買飲料回來後，然
後交代我看好曾義雄（因怕他藥癮發作）就離開了」、「（問：
甲○○有無叫你將曾義雄綁住？）沒有，我是第二天（二十一日
）才將曾義雄手腳綁起來，等到隔天（二十一日）才將曾義雄手
腳綁起來的」、「因當天（二十日）曾義雄藥癮沒發作，所以沒
將他綁起來，等到隔天（二十一日）他藥癮發作時，是曾義雄要
求我將他綁起來的」、「甲○○自那天離開後就沒有再到該處了
」、「（問：你為何未讓曾義雄離開？）因我答應甲○○要幫曾
義雄戒毒，我怕曾義雄離開後又去吸毒，我不好跟甲○○交代」
、「（問：你在九十三年十月二十日有跟甲○○在左營區○○路
二十巷一弄十二號內把曾義雄綑綁？）沒有，是曾義雄自己要求
我們把他綁起來，他說他因為吸毒的關係毒癮發作時會摔來摔去
，所以叫我們把他綁起來，我就用在酒櫃內找到的膠帶把他綁起
來」、「（問：你在空屋那裡陪曾義雄，到底是幫甲○○看守他
，還是幫曾義雄戒毒？）幫曾義雄戒毒」、「（問：為何第二天
才把曾義雄綁起來？）因為曾義雄毒癮發作」、「（問：第一天
就打算把曾義雄綁起來嗎？）沒有，第二天要把曾義雄綁起來時
才從我家的抽屜把膠帶拿出來，第一天甲○○有外出買飲料，並
非膠帶」、「（問：甲○○何時離開？）第一天下午約四、五點
時甲○○就離開了，之後甲○○沒有再回來」、「（問：你是第
二天的何時把曾義雄綁起來？）第二天早上約十一點多，因為當
時曾義雄已經毒癮發作了」、「（問：是否有讓曾義雄吃飯？）
有，吃飯時我會把膠帶打開，吃完飯之後再把曾義雄綁起來」。
足證上訴人只交代謝榮成「看好」曾義雄（因怕他藥癮發作）就
離開了，並未與謝榮成謀議綑綁曾義雄，謝榮成綑綁曾義雄之事
，非但為上訴人所不知，亦非上訴人所能預見。謝榮成綑綁曾義
雄之行為，已超出上訴人與謝榮成之謀議範圍，自不得論上訴人
為本件妨害自由犯罪之共同正犯。原判決未審及此，徒以：「甲
○○當時係以每日一千五百元代價，並先給付謝榮成三千元，要
求共同被告謝榮成在高雄市○○區○○路二十巷一弄十二號負責
拘禁看管曾義雄至籌款付清為止，迭據共同被告謝榮成於偵查時
及原審（指第一審）證述在卷，核與甲○○於偵查中供承之情節
相符，所辯付款給共同被告謝榮成三千元，係供給被害人戒毒期
間謝榮成及被害人飲食費用，並非酬庸云云。無非卸責之詞」，
率將上訴人論以共同正犯，顯有適用法則不當之違法。又上訴人
只交代「看好」曾義雄，並未交代「拘禁」曾義雄，原判決事實
認定，亦與卷內證據資料不符，有判決理由矛盾之違法。（三）
告訴人之告訴，本以使被告受刑事追訴為目的，故其陳述是否與
事實相符，自應調查其他證據，以資審認，苟其指訴尚有瑕疵，
則在此瑕疵未究明以前，即不能遽採為斷罪之基礎。依原判決理
由說明，係以被害人於第一審之供述，作為判決上訴人有罪之主
要依據；惟被害人供述，前後不一，其於警詢及第一審指訴遭綑
綁及拘禁等語，前後復有如下之歧異：其於警詢指稱：「甲○○
及成仔綑綁我」，於第一審謂：「然後我就答應甲○○與他一
起去，最後我被甲○○綁起來了，就被帶到空屋去了」；另於原
審證稱：「（問：九十三年十月二十日與被告至謝榮成居所？）
有」、「（問：在這裡發生事情的經過？）被告很客氣的請我去
坐，要說還錢的細節，被告有事先走，謝榮成和我以前有小過節
，後來對我動手，這與被告都沒有關係」、「（問：與謝榮成有
何過節？）都是左營地區的人互看不爽」、「（問：報案時有說
被告與謝榮成將你綑綁起來？）這是我和謝榮成的個人行為，當
時我有受傷，但是我不想報案，但是我父親看我這樣心裡難過，
想借這個案件請我父親幫我還錢。報案的時候我父親有和我去，
我昏迷不醒」、「（問：謝榮成個人行為，為何將被告一起追訴
？）案發後我就娶大陸太太到桃園去工作，所以信件我都沒有收
到，都是我父親去開庭的，也沒有通知我，我父親看到自己的孩
子這樣被傷害，也不識字，都是父親去開庭的，現在我太太也娶
回來了一起住在左營」、「（問：有看到被告拿錢給謝榮成？）
沒有」、「（問：知道被告有給謝榮成請他看守你？）這我不知
道」、「（問：在謝榮成居所，有無被綑綁？）有」、「（問：
用何綑綁？）膠帶」、「（問：膠帶從何處拿來的？）要問謝榮
成」、「（問：為何要綑綁你？）可能是我和他個人的恩怨」、
「（問：你在謝榮成居所待幾天？）四、五天」、「（問：這四
、五天何人給你吃東西？）謝榮成的朋友偶而（爾）去買飯、水
」、「（問：這四、五天都被綁住？）有時有被鬆脫」、「（問
：綑綁的姿態？）雙手綑綁」、「（問：都是謝榮成綁的？）是
」、「（問：在謝榮成家約六天的時間，被告去幾次？有無住在
這裡？）沒有住在這裡，去一、二次，被告到的時候謝榮成就將
我鬆綁」、「（問：在謝榮成家的期間，都是在討論還錢事情？
）不是，謝榮成和我有私人恩怨，我不會說」。可見被害人之指
訴，非無瑕疵，得否採信，顯非毫無疑竇，實情究竟如何？自仍
待調查釐清。原審在上開瑕疵未究明之前，遽認：「被害人結證
證稱（指原審）：『與被告（指上訴人，下同）為十多年朋友。
有金錢往來，欠被告三十萬元，還十二萬元。其他有借有還。九
十三年十二月二十日與被告去高雄市○○區○○路二十巷一弄十
二號謝榮成之居所，被告請我去坐，要我說還錢的細節，被告有
事先走，謝榮成和我有小過節兒（而）互看不爽，後來對我動手
，遭以膠帶綑綁四、五天之久，四個人輪流看守，手機被謝榮成
拿去盜用，僅謝榮成的朋友偶而（爾）去買飯、水吃，我所欠被
告錢，是賭債。脫困之後，飢餓脫水。我父親先送我到派出所，
再送海軍總醫院。報案的時候我父親有和我去，我昏迷不醒』、
『這是我和謝榮成的個人行為，當時我有受傷，但是我不想報案
，但是我父親看我這樣心理難過，想借這個案件請我父親幫我還
錢』，係將責任全推給未上訴已判決確定之謝榮成，意在迴護上
訴人，並無可採」，顯有可議。況且原判決未注意被害人於原審
之供詞，與上訴人否認犯罪之辯解及謝榮成之證述，完全相同，
即率指係「迴護上訴人之詞」，自有可議。更何況原判決並未詳
細敘明上開供詞何部分係迴護上訴人，亦未說明為此認定之理由
及被害人為何要迴護上訴人，原判決顯有理由不備之違法。又若
就告訴人有利於上訴人之證述，均不加審究，徒以所述係迴護上
訴人之詞敷衍，上訴程序豈不變成多餘？（四）證據之證明力，
固屬事實審法院自由判斷之事項，惟其判斷仍不能違背論理法則
或經驗法則。原判決理由說明：「甲○○當時係以每日一千五百
元代價，而先給付謝榮成三千元，要求謝榮成在高雄市○○區○
○路二十巷一弄十二號負責拘禁看管曾義雄至籌款付清為止，亦
迭據證人即共同被告謝榮成於偵查時及原審（指第一審）證述在
卷，核與甲○○於偵查中供承之情節相符，所辯付款給謝榮成三
千元，係供給曾義雄戒毒期間謝榮成及曾義雄飲食費用，並非酬
庸云云。無非卸責之詞。足見甲○○、謝榮成間共同犯意之聯絡
甚明」。惟上訴人僅交待謝榮成「看好」曾義雄，而「看好」並
不一定要拘束人身自由。「看好」與「綑綁」係完全不同之概念
，亦與「私行拘禁」之意義不同。證人謝榮成於偵查及原審從未
供稱係上訴人要求其拘禁曾義雄，原判決事實認定，顯與卷證資
料不符。況且本件又無確切之證據足以證明上訴人曾參與「綑綁
」上訴人之行為。原判決認定上訴人參與綑綁曾義雄所憑之證據
，與卷證不合，自屬違法。又原判決理由內雖又以：「惟參諸曾
義雄時值青壯年，且現場亦查無刀械或棍棒等器物，如僅憑謝榮
成一人，應難以阻止曾義雄抗拒及自行離去，故當時係由甲○○
與謝榮成合力以膠帶將曾義雄綑綁之情，應可認定」，作為指駁
謝榮成供稱：「是我獨自一人以膠帶綑綁」之理由。惟曾義雄在
謝榮成居所共計六天，其間曾經「鬆綁」，業據謝榮成及被害人
曾義雄分別證述明確。則被害人「鬆綁」後，自係謝榮成一人再
將之綑綁，何以第一次謝榮成就不能獨自一人以膠帶綑綁被害人
﹖原判決上開論斷，顯然違反證據法則；且與謝榮成所供：「是
我獨自一人以膠帶綑綁」不符，又有證據上理由矛盾之違法。而
謝榮成與曾義雄是鄰居，倘上訴人有意「私行拘禁」曾義雄，實
不可能以謝榮成住處為拘禁地點；況且被害人共計在上開處六日
，此段期間謝榮成每天都在這裡，亦據曾義雄於原審供述明確，
依此豈不形同謝榮成亦「自行拘禁」於該處近六天？此顯與通常
私行拘禁係將被害人反鎖於屋內之情形有別。更何況在該段期間
尚有謝榮成之友人前往造訪，甚至買飯、買水來供應被害人吃喝
，顯見該處係他人可以自由出入，此亦與「私行拘禁」係「監禁
於一定處所」之要件不符。上訴人一再辯稱係為曾義雄戒毒等語
，是否全非可採，亦有疑問。至於原判決理由記載：「甲○○及
謝榮成並非醫師，亦非經營戒毒中心之人，既無戒毒之專業知識
，亦無幫人戒毒之經歷，而該實踐路住處，亦無任何戒毒之相關
設備器具，所辯：『曾義雄係為戒毒而自願待在該處受綑綁』云
云，顯與常理不符」，固屬一般正常情形；然窮苦人家戒毒，實
與窮苦人家對付「精神病患」一樣，既然無法支付費用，則除了
將之「綑綁」以外，別無他法。此觀之高雄路竹「龍發堂」亦無
治療精神病患之專業知識及相關設備，卻能醫治精神病患即明，
原判決上開推斷既非確論，亦與經驗法則有違。（五）有罪判決
書事實之記載、理由之說明，必須相互一致，始稱合法。原判決
事實記載：「由甲○○與謝榮成協力以在謝榮成住處之膠帶綑綁
曾義雄雙手雙腳」、「警方事後循線前往拘禁之現場，扣押謝榮
成所有綑綁曾義雄所用膠帶二條」。則扣案之膠帶二條既係在謝
榮成住處取出，自屬於謝榮成所有。然原判決理由內援引謝榮
成於警詢供稱：「我與甲○○、曾義雄於高雄市○○區○○路二
十巷一弄十二號商談曾義雄償還甲○○借款事宜，嗣因商談三小
時卻無結果，我即提議將曾義雄綁起來留在屋內，甲○○買了一
綑膠帶來，於是我就用膠帶把曾義雄綑綁，於拘禁期間有毆打曾
義雄」，作為認定事實之證據，其事實認定與理由說明，顯非一
致；而其理由內另說明：「扣案之膠帶二條，為供犯本件之罪所
用之物，且為被告共有」，亦與事實認定不符，均有理由矛盾之
違法。原判決理由二、(三)雖又說明：「上訴人及謝榮成辯稱：『
曾義雄是為了找我們幫忙戒毒以還錢，所以才會自己同意待在該
處戒毒』係卸責之詞，所辯：『曾義雄係為戒毒而自願待在該處
受綑綁』與常理不符，均不可採」。惟其理由內又記載：「曾
義雄於拘禁期間曾因毒癮發作要離開，謝榮成對之施以暴力」，
二者顯相矛盾。況且被害人既有毒癮，其為戒除毒癮而自願留在
謝榮成處乙節，由被害人係自願隨同前往該處，即可證明，則被
害人為了戒毒而自願留在該處，亦未違反常理。而謝榮成於被害
人毒癮發作之時，為防止被害人摔壞物品，乃將之綑綁，自無妨
害自由之犯意，原判決認係妨害自由，亦有判決理由矛盾之違法
。又「應於審判期日調查之證據而未予調查者，其判決當然違背
法令」，為刑事訴訟法第三百七十九條第十款所明定。被害人於
原審之證述，與其先前之指訴，並不相符，究竟所述何者為真，
自應傳喚謝榮成到庭詰問、調查，以查明事實真相，詎原審未再
傳喚謝榮成作證，復未調查於上開期間前往謝榮成居所之友人究
係何人，並加以傳喚，自有應於審判期日調查之證據而未予調查
之違法等語。
惟查：原判決綜合調查證據之結果，認定上訴人有其事實欄所載
之犯行，已於理由內詳敘其調查證據之結果及取捨證據認定之理
由。並就上訴人否認犯罪所持之辯解，認非可採，及被害人曾義
雄、共同被告謝榮成另所為有利於上訴人之供述，認非可執為有
利於上訴人之認定，分別予以指駁、說明。另又說明就被害人所
供前後歧異部分取捨認定之理由。從形式上觀察，原判決既無判
決不適用法則、理由矛盾、採證違背證據法則等違背法令之情形
；就上訴人犯罪之時間、地點、動機、手段及被害人遭私行拘禁
之過程，亦非未予明確認定。上訴意旨（一）、（二）、（三）
、（四）、（五）均置原判決理由內詳予說明之事項於不顧，徒
憑己意，就事實審法院無違於證據法則之採證認事及證據證明力
自由判斷職權之合法行使，再為單純事實上爭執，均不足以辨識
原判決已具備違背法令之形式要件。再依原判決事實認定及理由
說明，其祇認定上訴人在高雄市○○區○○路二十巷一弄十二號
謝榮成居所內，因與曾義雄商談清償債務方式未獲結論，始共萌
私行拘禁曾義雄之犯意，將被害人曾義雄私行拘禁於謝榮成上開
居所達近六日之久，並未認定上訴人與謝榮成係共同以非法方法
，將曾義雄帶往謝榮成前揭居所，就曾義雄隨同上訴人、謝榮成
共赴謝某居所之原因，亦非未予認定。則上訴人究係於「何地」
、「如何」帶被害人至謝榮成之居所等事實，既與上訴人涉犯之
前揭犯罪事實無直接關聯，原判決未於犯罪事實欄予以認定，自
未違法。上訴意旨（一）另執此指摘原判決不適用法則，顯非依
據卷內資料而為主張。至於被害人經以膠帶綑綁雙手、雙腳，私
行拘禁於謝榮成居所期間，於用餐時，謝榮成雖予鬆綁，惟原判
決就被害人遭上訴人夥同謝榮成私行拘禁之時間、地點、渠二人
如何分擔本件妨害自由犯行、被害人如何脫離控制赴警局報案等
情，均已於事實欄詳加認定，而被害人於用餐期間，即令未再被
以膠帶綑綁手、腳，然此時其仍在共犯謝榮成實力支配之下，並
未脫離遭私行拘禁之狀態，此部分犯罪細節，原判決未予認定，
尚難指為違法。上訴意旨（一）、（二）均另執此指摘原判決理
由矛盾，顯與法律規定得為第三審上訴理由之違法情形不相適合
。又原審審判長於審判期日，就上訴人被訴之事實為訊問前，詢
問上訴人及其選任辯護人林瑩蓉律師：「尚有何證據請求調查﹖
」，渠等均答稱：「無」（見原審卷第六八頁、第六九頁），上
訴意旨（五）至法律審之本院，始又另執原審未再傳喚謝榮成及
在上開期間曾前往謝宅之謝榮成友人云云，指摘原判決證據調查
未盡，自非適法。又原判決事實認定：「扣押謝榮成所有綑綁曾
義雄所用之膠帶二條」，雖與其理由說明：「扣案膠帶二條，為
供犯本件之罪所用之物，且為被告共有」及其援引作為判決基礎
之謝榮成警詢供稱：「甲○○買了一綑膠帶來，於是我就用膠帶
把曾義雄綑綁」，不相符合，惟扣案之膠帶二條，既係供上訴人
與謝榮成共犯本件妨害自由罪所用之物，依刑法第三十八條第一
項第二款、第三項規定，該膠帶祇要是屬於「犯罪行為人」所有
，即得併予宣告沒收；則上開膠帶究係上訴人或謝榮成所有，抑
或係渠二人共有，對原判決併宣告沒收扣案膠帶二條之結果，均
不生影響，依刑事訴訟法第三百八十條規定，仍難執為提起第三
審上訴之適法理由。上訴意旨（五）另執此指摘原判決理由矛盾
，亦非合法。綜上所論，本件上訴違背法律上程式，應予駁回。
據上論結，應依刑事訴訟法第三百九十五條前段，判決如主文。
中　　華　　民　　國　九十六　年　 十二 　月　 二十 　日
                      最高法院刑事第十一庭
                          審判長法官  林　永　茂
                                法官  蘇　振　堂
                                法官  蕭　仰　歸
                                法官  何　菁　莪
                                法官  王　居　財
      本件正本證明與原本無異
                                      書  記  官
中　　華　　民　　國　九十六　年　 十二 　月　二十八　日
                                                Ａ
